---
output: github_document
---

<!-- README.md is generated from README.Rmd. Please edit that file -->

```{r, include = FALSE}
knitr::opts_chunk$set(
  collapse = TRUE,
  comment = "#>",
  fig.path = "man/figures/README-",
  out.width = "100%"
)
#library(palmerpenguins)
#data(penguins)
```

# ksnet

<!-- badges: start -->
<!-- badges: end -->

El objetivo del paquete `ksnet` es simplificar las rutinas de trabajo analítico de KSNET. El objetivo es incluir elementos como:

- Gráficos sencillos para análisis exploratorio de datos usando `ggplot2`
- Funciones auxiliares para la limpieza y análisis de datos
- Plantillas para presentaciones, informes y resúmenes ejecutivos
- Plantillas para gráficas 
- Funciones para ayudar a exportar datos y resultados en formatos accesibles
- etcétera

## Instalación

Se puede instalar la versión en desarrollo desde [GitHub](https://github.com/) con:

``` r
# install.packages("devtools")
devtools::install_github("octmedina/ksnet")
```
## Gráficos

Este es un ejemplo básico que muestra cómo resolver un problema común: hacer una gráfica con datos. Empecemos con un histograma.

```{r plots1, dpi=300}

library(ksnet)
library(palmerpenguins)
library(ggplot2)

## Plotting a histogram of penguin bill length

ksnet_hist(penguins, bill_length_mm) 

```

La función se puede usar con la pipe también. Aquí hay una gráfica de barra.

```{r plots2, dpi=300}

library(dplyr)

## Simple barplot
penguins %>%
    group_by(species) %>%
    count() %>%
    ksnet_bar(species, n) 

```

Y finalmente, scatterplots. La función viene preparada para incluir el color estándar de KSNET, así como la plantilla de gráficos. El objeto que genera es un `ggplot`, así que se pueden añadir títulos y etiquetas fácilmente:

```{r plots3, dpi=300}

## Simple scatterplot
penguins %>%
    ksnet_scatter(bill_length_mm, flipper_length_mm) +
    labs(title = "Pingüinos KSNET",
         subtitle = "Según con la EPA")

```

## Themes

También podemos utilizar `themes`, o plantillas de gráficas. 

```{r themes1, dpi=300, fig.width=8, fig.height=6}

ksnet_scatter(penguins, bill_length_mm, flipper_length_mm) + 
  labs(title = "Esto es un ejemplo",
       subtitle = "Y esto un subtítulo") +
  theme_ksnet()

```


## Paletas de colores 

Por último, hemos creado paletas de colores. Por ahora hay dos: `ksnet_classic` y `ksnet_bright`. Para visualizarlas, basta con utilizar la función `color_ksnet`.


```{r paleta1, dpi=300, fig.asp=0.4}

color_ksnet("ksnet_classic")

```

```{r paleta2, dpi=300, fig.asp=0.4}

color_ksnet("ksnet_bright")

```


Este es el aspecto que tiene cuando lo combinamos con una gráfica.

```{r color2, dpi=300, fig.width=8, fig.height=6}

penguins %>%
    group_by(species) %>%
    count() %>%
    ggplot(aes(species, n, fill = species)) + 
  geom_col() +
  labs(title = "Pingüinos una vez más",
       subtitle = "Con subtítulo") +
  theme_ksnet() +
  scale_fill_manual(values = color_ksnet("ksnet_classic"))

```



```{r color3, dpi=300, fig.width=8, fig.height=6}

ggplot(penguins, aes(bill_length_mm, flipper_length_mm, color = species)) + 
  geom_point() +
  labs(title = "This is a sample plot",
       subtitle = "And this is the subtitle") +
  theme_ksnet() +
  scale_color_manual(values = color_ksnet("ksnet_classic"))

```


