---
title: "Colores"
output: rmarkdown::html_vignette
vignette: >
  %\VignetteIndexEntry{color}
  %\VignetteEngine{knitr::rmarkdown}
  %\VignetteEncoding{UTF-8}
---

```{r, include = FALSE}
knitr::opts_chunk$set(
  collapse = TRUE,
  comment = "#>"
)
```

```{r setup}
library(ksnet)
library(dplyr)
library(ggplot2)
library(palmerpenguins)
```

## Paletas de colores 

Por último, hemos creado paletas de colores. Por ahora hay dos: `ksnet_classic` y `ksnet_bright`. Para visualizarlas, basta con utilizar la función `color_ksnet`.


```{r paleta1, dpi=300, fig.asp=0.4}

color_ksnet("classic")

```

```{r paleta2, dpi=300, fig.asp=0.4}

color_ksnet("bright")

```


## Escalas continuas

Para visualizar variables continuas, tenemos varias escalas disponibles. La escala predefinida está basada en el verde KSNET, pero también tenemos:

- Verde
- Amarillo
- Rojo
- Gris



```{r continuous1, dpi=300, fig.width=8, fig.height=2}

color_ksnet("verde")

```


```{r continuous2, dpi=300, fig.width=8, fig.height=2}

color_ksnet("gris")

```


Además de las escalas monocolor, tenemos dos escalas bicolor: 

- Verde y amarillo
- Rojo y amarillo

```{r continuous4, dpi=300, fig.width=8, fig.height=2}

color_ksnet("verde_amarillo")

```

Algunos ejemplos:
   
```{r continuous5, dpi=300, fig.width=8, fig.height=6}
  
ggplot(penguins, aes(bill_length_mm, flipper_length_mm, color = body_mass_g)) + 
    geom_point() +
    theme_ksnet() +
    scale_color_ksnet_continuous("verde_amarillo") +
    labs(title = "Escala bicolor con verde y amarillo")
    
```    

```{r continuous6, dpi=300, fig.width=8, fig.height=6}

ggplot(penguins, aes(bill_length_mm, flipper_length_mm, color = body_mass_g)) + 
    geom_point() +
    theme_ksnet() +
    scale_color_ksnet_continuous("rojo_amarillo") +
    labs(title = "Escala bicolor con rojo y amarillo")



```

