---
title: "Gráficas"
output: rmarkdown::html_vignette
vignette: >
  %\VignetteIndexEntry{graficas}
  %\VignetteEngine{knitr::rmarkdown}
  %\VignetteEncoding{UTF-8}
---

```{r, include = FALSE}
knitr::opts_chunk$set(
  collapse = TRUE,
  comment = "#>"
)
```

```{r setup}
library(ksnet)
library(palmerpenguins)
library(ggplot2)
```


## Gráficos

Este es un ejemplo básico que muestra cómo resolver un problema común: hacer una gráfica con datos. Empecemos con un histograma.

```{r plots1, dpi=300}
## Plotting a histogram of penguin bill length

ksnet_hist(penguins, bill_length_mm) 

```

La función se puede usar con la pipe también. Aquí hay una gráfica de barra.

```{r plots2, dpi=300}

library(dplyr)

## Simple barplot
penguins %>%
    group_by(species) %>%
    count() %>%
    ksnet_bar(species, n) 

```

Y finalmente, scatterplots. La función viene preparada para incluir el color estándar de KSNET, así como la plantilla de gráficos. El objeto que genera es un `ggplot`, así que se pueden añadir títulos y etiquetas fácilmente:

```{r plots3, dpi=300}

## Simple scatterplot
penguins %>%
    ksnet_scatter(bill_length_mm, flipper_length_mm) +
    labs(title = "Pingüinos KSNET",
         subtitle = "Según con la EPA")

```

## Themes

También podemos utilizar `themes`, o plantillas de gráficas. 

```{r themes1, dpi=300, fig.width=8, fig.height=6}

ksnet_scatter(penguins, bill_length_mm, flipper_length_mm) + 
  labs(title = "Esto es un ejemplo",
       subtitle = "Y esto un subtítulo") +
  theme_ksnet()

```


